【裁判字號】    90,交聲再,38
【裁判日期】    901130
【裁判案由】    聲請再審
【裁判全文】
臺灣高等法院刑事裁定                              九十年度交聲再字第三八號
    再審聲請人
    即受判決人  甲○○
右列聲請人因過失傷害案件，對於本院九十年度交上易字第二○○號中華民國九十年
七月二十四日確定判決（臺灣士林地方法院九十年度自字第一一號），聲請再審，本
院裁定如左：
    主  文
再審之聲請駁回。
    理  由
一、聲請再審意旨略以：(一)查台北市車輛行車事故鑑定委員會八十九年十月十八日北
    鑑審字第八九六○二四六二○○號函對本件之鑑定意見書及八十九年十二月四日
    北市交鑑意字第五五六二號台北市車輛行車事故鑑定案件覆議意見書，均明確指
    出自訴人施聰明「涉嫌違反號誌管制」，而聲請人即受判決人甲○○並無過失之
    處，足認聲請人應受無罪之判決。(二)第查本案發生當時，施聰明夫婦僅屬輕微擦
    傷，因其不諳駕駛控制直接闖入快車道且違反號誌行駛，自知理虧，本無追究之
    意，不料事後乃因其子施博耀竟挾此案為圖得利，先於台北市政府警察局交通大
    隊北投分隊協調和解時要脅新台幣一百多萬元不得逞，繼則向檢方提出告訴施壓
    不成，復而向地院提起自訴，其既有聘律師到場卻未列出，而自任自訴代理人，
    其目的乃在以刑事恫嚇，以達其民事無理天價之要求。聲請人因未發現前開證據
    ，致未主張該有利於己之情事，致被判處罪刑確定，爰依刑事訴訟法第四百二十
    條第一項第六款之規定，聲請再審云云。
二、查刑事訴訟法第四百二十條第一項第六款所謂發見確實之新證據，係指審判當時
    已經存在而發現在後或審判時未經注意之證據，且能證明原判決所認定之事實為
    錯誤者而言。本件聲請人所主張之「台北市車輛行車事故鑑定委員會八十九年十
    月十八日北鑑審字第八九六○二四六二○○號函對本件之鑑定意見書」及「八十
    九年十二月四日北市交鑑意字第五五六二號台北市車輛行車事故鑑定案件覆議意
    見書」，均經原確定判決加以調查審酌，並採為聲請人並未違反號誌管制之有利
    認定，而原確定判決認定聲請人係因未注意車前狀況，並隨時採取必要之安全措
    施，以避免發生碰撞之危險，且依當時之情形，並無不能注意之情事，竟疏未注
    意，以致肇事，而認定聲請人有過失，與聲請人是否違反號誌管制無關，殊與發
    見確實新證據之意義不符。至聲請人其他理由，僅屬辯解並非證據，縱加以斟酌
    ，亦不影響原確定判決之判斷。本件再審聲請，為無理由，應予駁回。
綜上所述，應依刑事訴訟法第四百三十四條第一項裁定如主文。
中      華      民      國    九十    年     十一     月     三十     日
                              臺灣高等法院刑事第 十五 庭
                                  審判長法  官  房  阿  生
                                        法  官  鄧  振  球
                                        法  官  雷  元  結
右正本證明與原本無異。
不得抗告。
                                        書記官  梁  雅  華
中      華      民      國      九十     年    十二   月       三       日


司法院資訊處製作；財團法人民間司法改革基金會備份。
